# 请教一下陈版，关于明股实债问题（ 20160114 ）

提问人：donney_lixc 时间：2018-07-04 11:10:48
在收到投资时各公司记账如下：A公司借 银行存款 140,000,000.00 贷 实收资本 140,000,000.00 借 资本公积——资本溢价 12,788,274.22 借 未确认融资费用 891,725.78 贷 长期应付款 13,680,000.00 B公司借 长期股权投资——A公司 125,703,286.34 借 未确认融资费用 14,296,713.66 贷 长期应付款-C基金 140,000,000.00 B公司合并 借 银行存款 140,000,000.00 借 未确认融资费用 13,680,000.00 贷 长期应付款——C基金 153,680,000.00 1 、从AB公司简单合并得出未确认融资费用是15,188,439.44，但在B公司合并层面是13,680,000.00，请问为什么会有这个差异？ 2 、假设B公司未实际出资，A公司实收资本总共140,000,000.00，资本公积-12,788,274.22，B公司长投确认125,703,286.34，那么在合并期初B公司是否存在长投抵消不干净的情况？差额正好[size=13.3333px]1,508,439.443、这个差异正好是计算表中的第一年数字1,508,439.44，中间有什么关系吗？ 日期 ab=期初d*1.2%c=a-b期末d=期初d-c应偿还本金应确认的融资费用应付的本金减少额长期应付款本金余额2015.10.16 125,703,286.34 2016-10-16 1,508,439.44 -1,508,439.44 127,211,725.78 2017-10-16 30,000,000.00 1,526,540.71 28,473,459.29 98,738,266.49 2018.10.16 1,184,859.20 -1,184,859.20 99,923,125.69 2019.10.16 1,199,077.51 -1,199,077.51 101,122,203.19 2020.10.16 1,213,466.44 -1,213,466.44 102,335,669.63 2021.10.16 1,228,028.04 -1,228,028.04 103,563,697.67 2022.10.16 1,242,764.37 -1,242,764.37 104,806,462.04 2023-10-16 40,000,000.00 1,257,677.54 38,742,322.46 66,064,139.58 2024-10-16 792,769.68 -792,769.68 66,856,909.26 2025-10-16 802,282.91 -802,282.91 67,659,192.17 2026-10-16 811,910.31 -811,910.31 68,471,102.48 2027-10-15 40,000,000.00 821,653.23 39,178,346.77 29,292,755.71 2028-10-15 351,513.07 -351,513.07 29,644,268.77 2029-10-14 30,000,000.00 355,731.23 29,644,268.77 -0.00

回答人：chenyiwei
1 、因为A和B各自报表层面对该事项反映的视角与合并报表层面相比都有不同。A层面反映的只是C持股期间向其每年支付1.2%约定收益的义务的折现值；而B的合并报表层面反映的是回购义务（相当于本金）的折现值。这两者之和不等于合并报表层面的真正本金（1.4亿元）。 2 、合并报表层面需对该差额进行调整。 3 、抱歉没有仔细考虑过这个问题，可能会有关联，但需要更多的实际案例来证明。